【裁判字號】    89,秩抗,4
【裁判日期】    891031
【裁判案由】    違反社會秩序維護法
【裁判全文】
台灣新竹地方法院刑事裁定                            八十九年度秩抗字第四號
    移送機關  新竹市警察局第二分局
    抗告人即
    被移送人  甲○○
右抗告人因違反社會秩序維護法案件，不服本院新竹簡易庭於中華民國八十九年二月
二十四日所為第一審簡易庭裁定（八十九年度竹秩字第五號），提起抗告，本院普通
庭為第二審裁定如左：
    主      文
抗告駁回。
    事實及理由
一、本件抗告意旨略以：被移送人並未以販賣金剛棒為業，且該金剛棒外包裝有合格
    廠商認定證，故認係合法，且金剛棒並未有噪音亦非易燃、易爆物，認原裁定不
    當，請求撤銷原裁定云云。
二、按社會秩序維護法第六十三條第一項第七款係處罰關於販賣易燃物品之營業，未
    經主管機關許可之行為；又依台灣省政府於民國七十七年十月四日府法四字第一
    五八九四三號令修正之台灣省特定營業管理規則第二條第一款及第四條第一項規
    定，販賣煙火類物品之營利事業應依照營利事業統一發證辦法，向該管縣市政府
    申請登記，經發給登記證方准營業。
三、經查，
（一）被移送人甲○○於八十九年二月二日下午五時許，在新竹市○○街一八八號前
      ，販賣金剛棒煙火之事實，除據被移送人於警訊自白外，並有金剛棒煙火六盒
      共二千一百六十支可憑，而金剛棒係屬煙火類物品，係屬上開台灣省特定營業
      管理規則第二第一項所規之特定營業，再者，金剛棒煙火如儲存量多時係屬易
      燃物品，有新竹市消防局八十九年十月四日（八九）竹預字第八九○五六三三
      號函在卷可憑，是依首揭規定意旨，被移送人本應依營利事業統一發證辦法之
      規定，向該管縣市政府申請登記，經發給登記證方准營業販賣煙火類物品。被
      移送人不為此途，逕行販賣金剛棒煙火，自屬違反社會秩序維護法第六十三條
      第一項第七款之行為甚明。此與被移送人是否以此維生，金剛棒是否有合格廠
      商認定證，均無關係至明。
（二）本院第一審簡易庭依移送機關之聲請，認被移送人關於販賣易爆物品之營業，
      未經主管機關許可，對被移送人處以罰鍰新台幣二萬四千元，扣案之金剛棒煙
      火二千一百六十支沒入，除金剛棒煙火應係易燃物品原審顯係誤載，應予更正
      外，認事用法均無不當，抗告意旨指摘原裁定認定與事實不符云云，認為無理
      由，應予駁回。
四、依社會秩序維護法第五十八條、第九十二條，刑事訴訟法第四百十二條，裁定如
    主文。
中      華      民      國    八十九    年      十      月    三十一    日
                                  臺灣新竹地方法院普通庭
                                      審判長  法  官 賴淑敏
                                              法  官 蘇嘉豐
                                              法  官 滕治平
右正本證明與原本無異。
不得抗告。
                                              書記官 江靜玲
中      華      民      國    八十九    年      十      月    三十一    日


司法院資訊處製作；財團法人民間司法改革基金會備份。
